ACORDAO-COMPLETO-2422374

ACÓRDÃO DE RELAÇÃO

ACÓRDÃO DE RELAÇÃO 8542/2020 ATA 28/2020 - SEGUNDA CÂMARA

Acórdão 8542/2020-TCU-Segunda Câmara
Trata-se de atos iniciais de aposentadoria de ex-servidores da Universidade Federal do Pará (UFPA) .
Considerando que, após a aplicação de críticas automáticas, a Secretaria de Fiscalização de Pessoal (Sefip) propôs a legalidade e o registro de todos os atos analisados;
considerando que o procurador Rodrigo Medeiros de Lima, representando o Ministério Público junto ao TCU (MPTCU) apontou acumulação de cargos de Maria Jose de Freitas Mendes - professor de ensino superior em regime semanal de trabalho de dedicação exclusiva, com admissão em 1/4/1980 e vigência em 1/10/2013, e professor de ensino básico técnico e tecnológico, em regime de 40 horas semanais, com admissão em 1/3/1970 e vigência desde 4/5/1992 -, ambos na Universidade Federal do Pará;
considerando que, apesar de a jurisprudência desta Corte de Contas afirmar ser ilegal a acumulação de aposentadoria de professor em regime de dedicação exclusiva com outra aposentadoria, ainda que não haja exercício concomitante dos cargos, o representante do MPTCU manifestou concordância com a proposta apresentada pela Sefip, em razão de o ato ora em exame ser o primeiro ato de aposentadoria da ex-servidora a ser analisado, não havendo registro nos sistemas Sisac e e-Pessoal de ato de aposentadoria relativo ao cargo de professor de ensino básico técnico e tecnológico;
considerando, portanto, as propostas uniformes da unidade técnica e do MPTCU;
os ministros do Tribunal de Contas da União, reunidos em sessão de 2ª Câmara, ACORDAM, por unanimidade, de acordo com os pareceres emitidos nos autos e com fundamento nos arts. 71, inciso III, da Constituição Federal, 1º, inciso V, e 39, inciso II, da Lei 8.443/1992 e 260, §§ 1º e 2º, do Regimento Interno, em fazer a seguinte determinação e considerar legais, para fins de registro, os atos de concessão de aposentadoria aos interessados a seguir relacionados.
1. Processo TC-Processo 005.587/2020-4 (APOSENTADORIA) 
1.1. Classe de Assunto: V.	
1.2. Interessados: Antonio Romão Amoedo Moreira (CPF XXX.288.712-XX) ; Carlos Alberto Amaro Zacca (CPF XXX.915.542-XX) ; Ivan Sebastião de Souza e Silva (CPF XXX.021.052-XX) ; Joao Tertuliano de Almeida Lins Neto (CPF XXX.886.662-XX) ; Jorge Roberto Brito de Souza (CPF XXX.364.432-XX) ; Jose Augusto Lima Barreiros (CPF XXX.689.398-XX) ; Maria Jose de Freitas Mendes (CPF XXX.091.882-XX) ; Maria de Fatima Reymao Moreira (CPF XXX.066.442-XX) ; Maria do Carmo Felipe de Oliveira (CPF XXX.547.022-XX) e Nara Macedo Botelho (CPF XXX.399.850-XX) .
1.3. Unidade: Universidade Federal do Pará.
1.4. Relatora: ministra Ana Arraes.
1.5. Representante do Ministério Público: procurador Rodrigo Medeiros de Lima.
1.6. Unidade Técnica: Secretaria de Fiscalização de Pessoal (Sefip) .
1.7. Representação legal: não há.
1.8. Determinação:
1.8.1. determinar à Universidade Federal do Pará que cadastre no e-Pessoal e disponibilize imediatamente para análise do Controle Interno o ato referente à aposentadoria de Maria Jose de Freitas Mendes no cargo de professor de ensino básico técnico e tecnológico.

Segunda Câmara

Universidade Federal do Pará.

Antonio Romão Amoedo Moreira (CPF XXX.288.712-XX); Carlos Alberto Amaro Zacca (CPF XXX.915.542-XX); Ivan Sebastião de Souza e Silva (CPF XXX.021.052-XX); Joao Tertuliano de Almeida Lins Neto (CPF XXX.886.662-XX); Jorge Roberto Brito de Souza (CPF XXX.364.432-XX); Jose Augusto Lima Barreiros (CPF XXX.689.398-XX); Maria Jose de Freitas Mendes (CPF XXX.091.882-XX); Maria de Fatima Reymao Moreira (CPF XXX.066.442-XX); Maria do Carmo Felipe de Oliveira (CPF XXX.547.022-XX) e Nara Macedo Botelho (CPF XXX.399.850-XX).

ANA ARRAES

não há.

Procurador Rodrigo Medeiros de Lima.

APOSENTADORIA (APOS)

Secretaria de Fiscalização de Pessoal (Sefip).